臺灣高雄地方法院刑事判決　　　　　　　　　　　　　九十三年度訴字第九八七號
　　公　訴　人　臺灣高雄地方法院檢察署檢察官
　　被　　　告　乙○○
右列被告因毒品危害防制條例案件，經檢察官提起公訴（九十三年度核退偵字第二二
七號），及移
簡式審判程序判決如左：
    主  文
乙○○連續施用第一級毒品，累犯，處有期徒刑拾月，扣案之第一級毒品海洛因貳包
（淨重零點壹肆公克、空包裝重零點貳零公克；淨重零點零參公克、空包裝重零點壹
玖公克）沒收銷燬之；又連續施用第二級毒品，累犯，處有期徒柒月，應執行有期徒
刑壹年肆月。扣案之第一級毒品海洛因貳包（淨重零點壹肆公克、空包裝重零點貳零
公克；淨重零點零參公克、空包裝重零點壹玖公克）沒收銷燬之。
    事  實
一、乙○○曾於民國九十年間因搶奪案件，經法院判處有期徒刑一年六月確定，自九
    十一年六月七日入監執行，甫於九十二年十二月六日執行完畢。又於八十九年間
    因施用毒品，經本院以八十九年度毒聲字第八○○五號裁定送觀察、勒戒後，認
    有繼續施用毒品之傾向，再由本院以八十九年度訴字第九六一六號裁定令入戒治
    處所施以強制戒治一年，嗣於九十一年六月六日強制戒治期滿，而由台灣高雄地
    方法院檢察署檢察官於九十一年七月二十七日以九十一年度戒毒偵字第六六六號
    為不起訴處分。惟仍無法戒除毒癮，復基於施用第一級毒品海洛因及第二級毒品
    甲基安非他命之概括犯意，於前開強制戒治執行完畢釋放後五年內，即自九十三
    年一月中旬某日起至同年七月二日晚上七時許，連續在高雄縣旗山鎮○○街六六
    巷五號住處及該鎮某空地，施用第一級毒品海洛因及第二級毒品甲基安非他命多
    次。嗣分別於九十三年一月二十八日四時五分許、二月三日十六時三十分許及六
    月七日十九時四十分許，在高雄縣旗山鎮○○○街路旁、復新街六六巷與中山路
    口及南寮巷鳳山寺停車場為警查獲，並分別於第一次及第二次為警查獲時，當場
    扣得第一級毒品海洛因各一包（淨重○‧一四公克、空包裝重○‧二○公克；淨
    重○‧○三公克、空包裝重○‧一九公克）。
二、案經高雄縣政府警察局旗山分局報告台灣高雄地方法院檢察署檢察官偵查起訴及
    移送併案審理。
    理  由
一、本件被告所犯為死刑、無期徒刑或最輕本刑為三年以上有期徒刑以外之罪，其於
    準備程序中就被訴事實為有罪之陳述，經法官告知簡式審判程序之旨，並聽取公
    訴人之意見後，爰依刑事訴訟法第二百七十三條之一第一項規定，由受命法官獨
    任進行簡式審判程序，合先敘明。
二、訊據被告乙○○對於右揭犯罪事實均坦承不諱，且將被告為警查獲時所採集之尿
    液送驗結果，分別呈甲基安非他命及嗎啡陽性反應，有高雄縣政府衛生局出具之
    煙毒尿液檢驗成績書三份附卷可稽。且經本院將被告第一次及第二次為警查獲時
    所採集之尿液送請高雄醫學大學附設中和紀念醫院以氣相層析質譜儀法複驗結果
    ，亦呈嗎啡及甲基安非他命陽性反應，復有該院濫用藥物尿液檢驗報告二紙在卷
    可佐。被告自白施用毒品與事實相符，其施用第一級毒品海洛因及第二級毒品甲
    基安非他命之犯行洵堪認定。
三、被告曾於八十九年間因施用毒品案件，經本院以八十九年度毒聲字第八○○五號
    裁定送觀察、勒戒後，認有繼續施用毒品之傾向，再由本院以八十九年度訴字第
    九六一六號裁定令入戒治處所施以強制戒治一年，嗣於九十一年六月六日強制戒
    治期滿，而由台灣高雄地方法院檢察署檢察官於九十一年七月二十七日以九十一
    年度戒毒偵字第六六六號為不起訴處分，此有台灣高等法院被告全國前案紀錄表
    及台灣高雄地方法院檢察署刑案資料查註紀錄表各一份附卷可參，其於初犯毒品
    危害防治條例，經強制戒治執行完畢釋放後五年內再犯毒品危害防制條例第十條
    之罪，依修正後同條例第二十三條第二項之規定，應依法論科。核其所為，係犯
    毒品危害防制條例第十條第一項、第二項之罪。其持有毒品之低度行為，應為施
    用毒品之高度行為所吸收，不另論罪。被告先後多次施用第一級毒品及第二級毒
    品之犯行，均時間緊接，手法相同，均犯構成要件相同之罪名，顯均係基於概括
    犯意為之，均為連續犯，均應依刑法第五十六條之規定論以一罪，並均依法加重
    其刑。又所犯連續施用第一級毒品及連續施用第二級毒品二罪間，犯意各別，罪
    名不同，應分論併罪之。被告曾於九十年間因搶奪案件，經法院判處有期徒刑一
    年六月確定，自九十一年六月七日入監執行，甫於九十二年十二月六日執行完畢
    ，此有台灣高等法院被告全國前案紀錄表及台灣高雄地方法院檢察署刑案資料查
    註紀錄表各一份在卷可佐，其前受有期徒刑之執行完畢後，五年內再犯本件有期
    徒刑以上之罪，為累犯，應依刑法第四十七條之規定，遞加重其刑。爰審酌被告
    施用毒品之犯行，性質上乃屬對自我身心健康之自戕行為，其行為本身對社會所
    造成之危害並非直接、巨大，以及其犯罪動機、目的、手段、所生危害及犯罪後
    坦承犯行、態度良好等一切情事，分別量處如主文所示之刑，並定應執行之刑。
    扣案之海洛因二小包（分別淨重○‧一四公克、空包裝重○‧二○公克；淨重○
    ‧○三公克、空包裝重○‧一九公克），確係第一級毒品海洛因，亦有法務部調
    查局鑑定意見書二紙附卷可佐，應依毒品危害防制條例第十八條第一項前段之規
    定沒收銷燬之。至於被告於九十三年六月七日第三次為警查獲時所扣得之海洛因
    一包、注射針筒二支及安非他命吸食器一支等物，係案外人梁銘國所有，業據被
    告陳明在卷，核與證人陳信義供述一致，自與本件被告施用毒品之犯行無關，爰
    不另為沒收之宣告。
四、移送併辦部分，與起訴之犯罪事實具有連續犯之裁判上一罪之關係，已如前述，
    自為本件起訴效力所及，本院自當併予裁判，附此敘明。
據上論斷，應依刑事訴訟法第二百七十三條之一第一項、第二百八十四條之一、第二
百九十九條第一項前段，毒品危害防制條例第十條第一項、第二項、第十八條第一項
前段，刑法第十一條、第五十六條、第四十七條、第五十一條第五款，判決如主文。
本件經檢察官甲○○到庭執行職務。
中      華      民      國      九十三    年      八     月     十三    日
                                      臺灣高雄地方法院刑事第六庭
                                          法  官    高英賓
右正本證明與原本無異。
如不服本判決，應於判決送達後十日內，向本院提出上訴狀。
                                          書記官    林雯琪
中      華      民      國      九十三    年      八     月     十三    日
附錄本判決之論罪法條：
毒品危害防制條例第十條
施用第一級毒品者，處六月以上五年以下有期徒刑。
施用第二級毒品者，處三年以下有期徒刑。
